臺灣臺南地方法院刑事判決　　　　　　 100年度訴字第1126號
公　訴　人　臺灣臺南地方法院檢察署檢察官
被　　　告　黃良山
指定辯護人　本院公設辯護人林宜靜
上列被告因違反毒品危害防制條例案件，經檢察官提起公訴（10
0年度偵字第9947號），本院判決如下：
    主  文
黃良山販賣第二級毒品，柒罪，均累犯，各處如附表所示之主刑
及從刑。應執行有期徒刑肆年貳月，未扣案販賣毒品所得合計新
臺幣壹萬伍仟元，沒收，如全部或一部不能沒收時，以其財產抵
償之。
    事  實
一、黃良山前因施用毒品等案件，分別經本院以95年度訴字第11
    95號判處應執行有期徒刑1年2月確定，以96年度訴字第123
    號判處應執行有期徒刑1年5月確定，嗣均經裁定減刑後，接
    續執行，於民國97年2月29日執行完畢。猶不知悔改，明知
    安非他命係毒品危害防制條例第2條第2項第2款明定之第二
    級毒品，依法不得持有、販賣，竟意圖營利，基於販賣第二
    級毒品安非他命之犯意，以所使用之0000000000、00000000
    00號行動電話門號作為聯絡工具，約妥交易時間、地點後，
    先後販賣第二級毒品安非他命予湯秉睿7次（交易時間、地
    點、金額等，均詳如附表所示）。嗣警方對湯秉睿所使用之
    0000000000行動電話門號報請檢察官向本院聲請實施通訊監
    察，因而查悉上情。
二、案經臺南市政府警察局麻豆分局報請臺灣臺南地方法院檢察
    署檢察官偵查起訴。
    理  由
一、本判決下列引用之各項證據資料，有關傳聞證據部分，業經
    檢察官、被告及辯護人同意作為本案證據使用，本院審酌該
    等證據作成時之情況，並無何取證之瑕疵或其他不當情事，
    且與本案事實有相當之關連性，認適當作為證據，依刑事訴
    訟法第159條之5第1項規定，均具有證據能力，合先敘明。
二、上開犯罪事實，業據被告於警詢、偵查及本院審理時均坦承
    不諱，並經證人湯秉睿就附表所示購毒情節於警詢及偵訊中
    指證明確，復有通訊監察譯文在卷可稽，足徵被告之自白與
    事實相符，堪以採信。又販賣第二級毒品乃最輕法定本刑7
    年以上有期徒刑之重罪，苟無利可圖，一般販賣毒品者，當
    無甘冒重刑風險，以平價或低價供應毒品予他人之理，則被
    告主觀上有營利意圖，應無可疑。是本件事證明確，被告多
    次販賣安非他命之犯行，洵堪認定，應依法論科。
三、核被告所為，就附表編號1至7所示之毒品交易，均係犯毒品
    危害防制條例第4條第2項之販賣第二級毒品罪。因販賣而持
    有第二級毒品之低度行為，均為販賣之高度行為所吸收，不
    另論罪。所犯上開7罪，犯意各別，行為獨立，應予分論併
    罰。被告前有犯罪事實欄所載犯罪前科及執行完畢紀錄，有
    其前案紀錄表在卷，其於刑之執行完畢後，5年內再故意犯
    本件有期徒刑以上之數罪，均為累犯，除法定刑為無期徒刑
    部分，依法不得加重外，其餘應加重其刑。被告於偵查及本
    院審理中均自白犯行，符合毒品危害防制條例第17條第2項
    之規定，應減輕其刑，並先加後減之。又被告各次販賣第二
    級毒品之數量及利潤雖非至鉅，惟已有毒品危害防制條例第
    17條第2項之減輕事由，客觀上並無何情輕法重而顯可憫恕
    之情形，是被告及辯護人請求再依刑法第59條規定酌減其刑
    ，尚屬無據，併此敘明。
四、本院審酌被告多次販賣第二級毒品，戕害他人身心，造成毒
    品氾濫，施用毒品人口增加，提高社會負擔成本，自應予相
    當之刑事非難，惟念其犯後自始坦承犯行，態度尚佳，且所
    販賣數量及所得利益尚非鉅大等一切情狀，分別量處如主文
    所示之刑，並定其應執行之刑，以資懲儆。被告各次販賣毒
    品所得（詳如附表），雖未扣案，仍應依同條例第19條第1
    項規定，宣告沒收之，如全部或一部不能沒收時，以其財產
    抵償之。至被告販毒所用之0000000000、0000000000號行動
    電話門號，被告於警詢時供稱各係友人「陳進成」、「曾湘
    南」所提供，現有卷證亦無從證明係被告所有，爰不為沒收
    之諭知，附此敘明。
據上論斷，應依刑事訴訟法第299條第1項前段、第300條，毒品
危害防制條例第4條第2項、第17條第2項、第19條第1項，刑法第
11條前段、第47條第1項、第51條第5款、第9款，判決如主文。
本案經檢察官詹尚晃到庭執行職務。
中    華    民    國   100    年    10    月    27    日
                  刑事第十三庭  審判長法  官  莊玉熙
                                      法  官  魏玉英
                                      法  官  周宛瑩
以上正本證明與原本無異。
如不服本判決應於收受本判後10日內向本院提出上訴書狀，並應
敘述具體理由。其未敘述上訴理由者，應於上訴期間屆滿後20日
內向本院補提理由書狀（均須按他造當事人之人數附繕本）「切
勿逕送上級法院」。
                                書記官  黃傳鈞
中    華    民    國   100    年    10    月    27    日
附表：
┌─┬─────┬──────┬──────┬────┬───────────┐
│  │交易時間  │交易地點    │毒品數量    │交易所得│量刑及沒收            │
├─┼─────┼──────┼──────┼────┼───────────┤
│1 │98年11月8 │臺南市麻豆區│安非他命1包 │4000 元 │處有期徒刑參年捌月。未│
│  │日8時許   │關帝廟前    │            │        │扣案販賣毒品所得新臺幣│
│  │          │            │            │        │肆仟元，沒收，如全部或│
│  │          │            │            │        │一部不能沒收時，以其財│
│  │          │            │            │        │產抵償之。            │
├─┼─────┼──────┼──────┼────┼───────────┤
│2 │98年11月24│臺南市下營區│安非他命1包 │3000 元 │處有期徒刑參年捌月。未│
│  │日5時許   │寶芝琳鵝肉店│            │        │扣案販賣毒品所得新臺幣│
│  │          │附近        │            │        │參仟元，沒收，如全部或│
│  │          │            │            │        │一部不能沒收時，以其財│
│  │          │            │            │        │產抵償之。            │
├─┼─────┼──────┼──────┼────┼───────────┤
│3 │99年1月15 │臺南市麻豆區│安非他命1包 │2000 元 │處有期徒刑參年捌月。未│
│  │日10時許  │關帝廟前    │            │        │扣案販賣毒品所得新臺幣│
│  │          │            │            │        │貳仟元，沒收，如全部或│
│  │          │            │            │        │一部不能沒收時，以其財│
│  │          │            │            │        │產抵償之。            │
├─┼─────┼──────┼──────┼────┼───────────┤
│4 │99年2月19 │臺南市官田工│安非他命1包 │1500 元 │處有期徒刑參年捌月。未│
│  │日16時許  │業區○○○路│            │        │扣案販賣毒品所得新臺幣│
│  │          │旁          │            │        │壹仟伍佰元，沒收，如全│
│  │          │            │            │        │部或一部不能沒收時，以│
│  │          │            │            │        │其財產抵償之。        │
├─┼─────┼──────┼──────┼────┼───────────┤
│5 │99年3月3日│南二高六甲交│安非他命1包 │1500 元 │處有期徒刑參年捌月。未│
│  │20時許    │流道下之7-11│            │        │扣案販賣毒品所得新臺幣│
│  │          │便利超商前  │            │        │壹仟伍佰元，沒收，如全│
│  │          │            │            │        │部或一部不能沒收時，以│
│  │          │            │            │        │其財產抵償之。        │
├─┼─────┼──────┼──────┼────┼───────────┤
│6 │99年5月19 │臺南市六甲區│安非他命1包 │1500 元 │處有期徒刑參年捌月。未│
│  │日10時許  │某寶貝熊超商│            │        │扣案販賣毒品所得新臺幣│
│  │          │前          │            │        │壹仟伍佰元，沒收，如全│
│  │          │            │            │        │部或一部不能沒收時，以│
│  │          │            │            │        │其財產抵償之。        │
├─┼─────┼──────┼──────┼────┼───────────┤
│7 │99年5月27 │臺南市善化區│安非他命1包 │1500 元 │處有期徒刑參年捌月。未│
│  │日10時許  │激情密碼汽車│            │        │扣案販賣毒品所得新臺幣│
│  │          │旅館附近    │            │        │壹仟伍佰元，沒收，如全│
│  │          │            │            │        │部或一部不能沒收時，以│
│  │          │            │            │        │其財產抵償之。        │
└─┴─────┴──────┴──────┴────┴───────────┘
附錄論罪法條：
毒品危害防制條例第4條
製造、運輸、販賣第一級毒品者，處死刑或無期徒刑；處無期徒
刑者，得併科新臺幣2千萬元以下罰金。
製造、運輸、販賣第二級毒品者，處無期徒刑或7年以上有期徒
刑，得併科新臺幣1千萬元以下罰金。
製造、運輸、販賣第三級毒品者，處5年以上有期徒刑，得併科
新臺幣7百萬元以下罰金。
製造、運輸、販賣第四級毒品者，處3年以上10年以下有期徒刑
，得併科新臺幣3百萬元以下罰金。
製造、運輸、販賣專供製造或施用毒品之器具者，處1年以上7年
以下有期徒刑，得併科新臺幣1百萬元以下罰金。
前5項之未遂犯罰之。